臺灣臺北地方法院刑事判決　　　　　　　94年度訴字第1056號
公　訴　人　臺灣臺北地方法院檢察署檢察官
被　　　告　甲○○
　　　　　　　　　　（現因另案在臺灣士林分監執行中）
上列被告因偽造文書等案件，經檢察官提起公訴（九十四年度偵
緝字第一二一三號），被告於準備程序進行中就被訴事實為有罪
之陳述，經合議庭裁定改行簡式審判程序，判決如下：
    主  文
甲○○行使偽造私文書，足以生損害於他人，累犯，處有期徒刑
陸月，如易科罰金，以佰元折算壹日。如附表所示偽造之署押
均沒收。
    事  實
一、甲○○前於民國八十五年間因詐欺案件，經臺灣高等法院臺
    南分院以八十五年度上易字第一四六七號判處有期徒刑七月
    確定，又於八十六年間因竊盜及違反麻醉藥品管理條例案件
    ，經臺灣高等法院以八十七年度上訴字第一四四號分別判處
    有期徒刑十月、六月確定，復於八十七年間因詐欺案件，經
    臺灣板橋地方法院以八十七年度易字第二一八七號判處有期
    徒刑四月確定。前開四罪經臺灣板橋地方法院以八十七年度
    聲字第二一０九號裁定應執行有期徒刑二年確定。復於八十
    七年間因竊盜案件，經本院以八十七年度易字第二五三七號
    判處有期徒刑十月確定。經送監接續執行，於八十九年九月
    十八日因縮刑期滿執行完畢。又於八十九年間因傷害案件，
    經臺灣桃園地方法院以八十九年度桃簡字第三四三號判處有
    期徒刑六月確定，甫於九十年十二月十四日執行完畢。猶不
    知悔改，竟基於行使偽造私文書及意圖為自己不法所有之犯
    意，利用其於九十一年三月一日與乙○○合夥設立搖滾帝國
    國際出版有限公司（下稱搖滾帝國公司），而由乙○○提供
    其所有之美國運通國際股份有限公司（下稱美國運通銀行）
    發行之循環現金卡（卡號000000000號）及其在世
    華聯合商業銀行八德分行所開立之帳戶（帳號000000
    000000號）存摺及金融卡等物，交由甲○○保管，以
    供搖滾帝國公司使用之機會，未經乙○○同意，於同年七月
    十七日某時，在址設臺北市松山區○○○路二一四號二樓之
    美國運通銀行，冒用乙○○名義，在空白之循環現金額度追
    加申請表上填載乙○○年收入為新臺幣（下同）八十二萬元
    ，而申請將循環額度調高至月薪之四倍，暨參加「還款無憂
    失業無慮」保險計劃，並於「額度追加申請人親筆簽名」及
    「保險計劃申請人親筆簽名」欄偽簽「乙○○」署押各一枚
    ，而偽造該紙申請表私文書後，持向美國運通銀行行使，申
    請調高循環額度及參加保險計劃，使該行陷於錯誤，而同意
    其申請調高額度為二十七萬元，並於同年月二十六日將款項
    匯入其指定之上開帳戶後，甲○○旋將詐得之款項提領一空
    ，足以生損害於乙○○及美國運通銀行。
二、案經乙○○訴由臺北市政府警察局松山分局報請臺灣臺北地
    方法院檢察署檢察官偵查起訴。
    理  由
一、前揭事實，業據被告甲○○於本院審理時坦承不諱（見本院
    九十四年十一月二十一日審判筆錄），核與告訴人乙○○於
    警訊及偵查時指訴情節相符（見九十二年度偵字第一一八四
    一號卷第七至八頁、第三九至四０頁、第二一三頁），並經
    證人馬思漢於偵查時證述屬實（見同偵卷第四０頁反面至第
    四一頁），且有合作切結書、切結書、循環現金額度追加專
    案額度確認書、存摺影本、世華聯合商業銀行八德分行九十
    二年六月五日（九二）世華八德字第０三七號函覆之印鑑卡
    及交易明細、美國運通銀行循環現金卡額度申請書、美國運
    通銀行臺北分行九十二年十月三日美運發（九二）營運字第
    ０三四八八號函覆之循環信貸額度追加申請書、告訴人於搖
    滾帝國公司之薪資明細、循環現金卡額度申請表及循環信貸
    欠款明細等件附卷可稽（見同偵卷第九至一四、三四至三六
    、七八至八０、一０四、一五六至二０七頁）。本件事證明
    確，被告犯行洵堪認定，應予依法論科。
二、核被告所為，係犯刑法第二百十六條、第二百十條之行使偽
    造私文書、第三百三十九條第一項之詐欺取財罪。被告偽造
    署押，係偽造私文書之部分行為，偽造私文書之低度行為，
    又為行使偽造私文書之高度行為所吸收，均不另論罪。又其
    行使偽造私文書之目的，在詐得循環信用貸款，所犯上開二
    罪間有方法結果之牽連關係，依同法第五十五條之規定，應
    從一重之行使偽造私文書罪論處。再查被告前於八十五年間
    因詐欺案件，經臺灣高等法院臺南分院以八十五年度上易字
    第一四六七號判處有期徒刑七月確定，又於八十六年間因竊
    盜及違反麻醉藥品管理條例案件，經臺灣高等法院以八十七
    年度上訴字第一四四號分別判處有期徒刑十月、六月確定，
    復於八十七年間因詐欺案件，經臺灣板橋地方法院以八十七
    年度易字第二一八七號判處有期徒刑四月確定。前開四罪經
    臺灣板橋地方法院以八十七年度聲字第二一０九號裁定應執
    行有期徒刑二年確定。復於八十七年間因竊盜案件，經本院
    以八十七年度易字第二五三七號判處有期徒刑十月確定。經
    送監接續執行，於八十九年九月十八日因縮刑期滿執行完畢
    。又於八十九年間因傷害案件，經臺灣桃園地方法院以八十
    九年度桃簡字第三四三號判處有期徒刑六月確定，於九十年
    十二月十四日執行完畢，此有卷附之臺灣高等法院被告前案
    紀錄表可按（見本院卷），其於五年以內再犯有期徒刑以上
    之罪，為累犯，依刑法第四十七條規定，加重其刑。爰審酌
    被告有上述前科，素行非佳，正值壯年，不思以正途取財，
    利用其與告訴人合夥成立公司，由告訴人提供現金卡及帳戶
    交與被告保管使用之機會，冒用告訴人名義，向銀行詐得循
    環信用貸款，危害社會交易秩序及告訴人與美國運通銀行之
    權益，且犯罪所得財物雖非至鉅，犯後亦坦承犯行，惟迄未
    與告訴人或美國運通銀行達成和解並賠償損害等一切情狀，
    量處如主文所示之刑，並諭知易科罰金之折算標準。如附表
    所示偽造之署押，雖未扣案，惟不能證明業已滅失，不問屬
    於犯人與否，均應依同法第二百十九條規定宣告沒收。
三、至關於告訴人所指被告另涉有盜刷告訴人所有之美國運通銀
    行信用卡及簽帳卡部分，查被告於本院審理時否認有此部分
    犯行，辯稱：當時伊與告訴人合夥，告訴人將信用卡及簽帳
    卡交與伊，作為投資款運用，絕非盜刷，此部分卡債與本案
    無關，係伊等間另外之糾紛云云，是被告既非基於概括犯意
    為之，則此部分與本案起訴經論罪部分，即不生連續犯之裁
    判上一罪關係，非起訴效力之所及，公訴人於本院審理時亦
    陳明：起訴事實僅及於前開貸款二十七萬元，而不包括信用
    卡及簽帳卡部分（見本院九十四年十一月二十一日準備程序
    筆錄第一頁），是本院自無庸併予審究，應由檢察官另行偵
    查，併此敘明。
據上論斷，應依刑事訴訟法第二百七十三條之一第一項、第二百
九十九條第一項前段，刑法第二百十六條、第二百十條、第三百
三十九條第一項、第五十五條、第四十七條、第二百十九條，罰
金罰鍰提高標準條例第一條前段、第二條，判決如主文。
本案經檢察官黃文明到庭執行職務
中　　華　　民　　國　九十四　年　 十二 　月　　九　  日
　　　　　　　　　刑事第八庭法　官　陳芃宇
以上正本證明與原本無異。
如不服本判決，應於判決送達後10日內，向本院提出上訴狀。
　　　　　　  　　　　　　　書記官　周小玲
中　　華　　民　　國　九十四　年　 十二 　月　　九　  日
附表：沒收之署押
┌───────┬──────────┬───────┐
│署  押  名  稱│署    押    位    置│署  押  數  量│
├───────┼──────────┼───────┤
│              │循環現金額度追加申請│              │
│              │表之「額度追加申請人│     一枚     │
│              │親筆簽名」欄        │              │
│    乙○○    ├──────────┼───────┤
│              │循環現金額度追加申請│              │
│              │表之「保險計劃申請人│     一枚     │
│              │親筆簽名」欄        │              │
└───────┴──────────┴───────┘
附錄本案論罪科刑法條全文：
中華民國刑法第210條
(偽造變造私文書罪)
偽造、變造私文書，足以生損害於公眾或他人者，處 5 年以下有
期徒刑。
中華民國刑法第216條
(行使偽造變造或登載不實之文書罪)
行使第 210 條至第 215 條之文書者，依偽造、變造文書或登載
不實事項或使登載不實事項之規定處斷。
中華民國刑法第339條
(普通詐欺罪)
意圖為自己或第三人不法之所有，以詐術使人將本人或第三人之
物交付者，處5年以下有期徒刑、拘役或科或併科1千元以下罰金
。
以前項方法得財產上不法之利益或使第三人得之者，亦同。
前二項之未遂犯罰之。
